# 请教陈版：是否构成业务

提问人：lu760314 时间：2012-05-08 23:09:09
A公司购买B公司的股权（达到控制），在购买时点，B公司处于筹建期，现有资产为厂房，尚不具备生产运营的能力，此时B公司是否构成业务？

回答人：chenyiwei
IFRS 3(2008).B10： An integrated set of activities and assets in the development stage might not have outputs. If not, the acquirer should consider other factors to determine whether the set is a business. Those factors include, but are not limited to, whether the set: (a) has begun planned principal activities; (b) has employees, intellectual property and other inputs and processes that could be applied to those inputs; (c) is pursuing a plan to produce outputs; and (d) will be able to obtain access to customers that will purchase the outputs. Not all of those factors need to be present for a particular integrated set of activities and assets in the development stage to qualify as a business.